【裁判字號】    91,上易,1492
【裁判日期】    920226
【裁判案由】    竊盜
【裁判全文】
臺灣高等法院高雄分院刑事判決                  九十一年度上易字第一四九二號
      上  訴  人
      即  被  告  甲○○  男  .
右上訴人因竊盜案件，不服臺灣高雄地方法院九十一年度易字第八一號中華民國九
十一年八月八日第一審判決（起訴案號：臺灣高雄地方法院檢察署年度九十一年度偵
字第三八０八號），提起上訴，本院判決如左：
      主    文
上訴駁回。
      事    實
一、甲○○前於民國八十五年間因妨害自由案件，經臺灣高雄地方法院判處有期徒刑
    六月確定，甫於八十八年十一月十六日縮短刑期執行完畢，猶不知悔改，於九十
    一年二月十八日下午四時三十分許，在高雄市○○區○○路八二號前，適見乙○
    ○所有之車牌號碼六Ｃ—一七七六號自用小客車停放於該處未熄火且當時車內無
    人，甲○○竟萌為自己不法所有之意圖，開啟車門進入該車內，駕駛該車逕往文
    強路與文奇路口方向逃逸，而竊取該車欲作為代步工具之用，得手後，旋於左轉
    文奇路時因車速過快撞及路旁停放之拖車，經乙○○發現後報警圍捕查獲（該車
    業經乙○○領回）。
二、案經被害人乙○○訴由高雄市政府警察局左營分局報請台灣高雄地方法院檢察署
    檢察官偵查起訴。
      理    由
一、上訴人即被告甲○○經本院合法傳喚，無正當理由不到庭，惟查：右揭犯罪事實
    ，迭據被告甲○○於警訊、偵查及原審審理時坦承不諱，核與告訴人乙○○指訴
    之情節相符，復有贓物認領保管收據一紙、車籍作業系統查詢認可資料一紙及照
    片四幀附於警訊卷可稽。本件事證明確，被告竊盜犯行，堪以認定。
二、核被告所為，係犯刑法第三百二十條第一項之普通竊盜罪。被告前於八十五年間
    因妨害自由案件，經臺灣高雄地方法院判處有期徒刑六月確定，於八十八年十一
    月十六日縮短刑期執行完畢，有卷附台灣高等法院被告全國前案紀錄表在卷可按
    ，其受有期徒刑之執行完畢後五年以內再犯有期徒刑以上之本罪，為累犯，應依
    法加重其刑。
三、原審以被告罪證明確，因予適用刑法第三百二十條第一項、第四十七條，罰金罰
    鍰提高標準條例第一條前段之規定，並審酌被告正值年輕力壯之年紀，竟不思以
    己力賺取財物，貪圖一時之利竊取被害人之自用小客車，且該自用小客車為被害
    人甫購買之新車，此有車籍作業系統查詢認可資料在卷可按，價值不匪，且被告
    從七十九年起即有偽造文書、竊盜、恐嚇、妨害自由等前科，多次入監執行仍無
    法深刻體悟自己行為之過錯，顯見被告對刑罰之反應性薄弱，應入監施以較長時
    間之刑期以資教化等一切情狀，量處有期徒刑八月，認事用法核無違誤，所處之
    刑亦屬適當。被告上訴意旨，空口指摘原判決不當，為無理由，應予駁回。
四、被告經合法傳喚，無正當理由不到庭，不待其陳述逕行判決。
據上論斷，應依刑事訴訟法第三百六十八條、第三百七十一條，判決如主文。
本案經檢察官方娜蓉到庭執行職務。
中    華    民    國      九十二      年      二      月     二十六   日
                              臺灣高等法院高雄分院刑事第二庭
                                  審判長法官  黃壽燕
                                        法官  裕斗
                                        法官  趙家光
右正本證明與原本無異。
不得上訴。
                                  法院書記官  黃富美
中    華    民    國      九十二      年      二      月    二十六    日
附錄本判決論罪科刑法條：
刑法第三百二十條第一項
  意圖為自己或第三人不法之所有，而竊取他人之動產者，為竊盜罪，處五年以下有
  期徒刑、拘役或五百元以下罰金。


司法院資訊處製作；財團法人民間司法改革基金會備份。
